臺灣彰化地方法院刑事判決　　　　　　　94年度易字第1136號
公　訴　人　臺灣彰化地方法院檢察署檢察官
被　　　告　甲○○
上列被告因竊盜等件，經檢察官提起公訴（九十四年度偵字第四
八六五號）及移送併案（九十四年度偵字第五七六六號、五九四
六號、六五四二號、六九三七號、七五０八號），本院依簡式審
判程序判決如：
    主  文
甲○○共同連續意圖為自己不法之所有，而搶奪他人之動產，累
犯，處有期徒刑年。
    事　實
一、甲○○前因違反毒品危害防制條例案件，經本院以九十二度
    訴字第一一三號判決有期徒刑十一月確定。又因竊盜案件，
    經本院以九十二年度易字第五八八號判決有期徒刑四月確定
　　合併定應執行有期徒刑一年一月。嗣入監執行，於民國九十
  　三年十二月二十日縮刑執行完畢出監。詎仍不知悔改，因一
    時缺乏財物花用，竟萌意圖為自己不法之所有，且基於概括
    之犯意，先於（一）九十四年六月十二日上午十一時三十分
    許，至其友人子○○位於彰化縣員林鎮○○路○段四六巷五
    二弄一一四號住處，子○○借錢遭拒後，趁子○○不注意之
    際，徒手竊取子○○所有而置於客廳桌面上之SHARP牌T15型
    號手機一支。得手後，旋於同日上午十一時五十分許，以新
    台幣（下同）一千二百元之代價，販售予不知情之「飛鵬通
    訊廣場」（位於彰化縣員林鎮○○路三０號）負責人許飛鵬
    。（二）九十四年七月二日上午某時許，在彰化縣永靖鄉意
    善巷九三號旁，徒手竊取丑○所有之不鏽鋼一塊，得手後據
    為己有。（三）九十四年七月六日上午八時許，在彰化縣永
    靖鄉意善巷九三號旁，徒手竊取丑○所有置於該處之之排風
    器一個。（四）九十四年七月十四日上午九時許，在彰化縣
    員林鎮○○街一０一之六號前，徒手竊取陳妍臻所有之車牌
    號碼ＴＳＡ─181號輕型機車一輛，得手後據為己有。（五
    ）九十四年七月十四日上午十時二十分許，在友人壬○○位
    於彰化縣埔心鄉鎮○路七一巷八六號之住處，趁無人注意之
    際，徒手竊取壬○○所有而置於臥室之TDC320手機一支，隨
    之以五百元之代價出賣於前揭「飛鵬通訊廣場」，得財花用
    。（六）九十四年七月二日下午十七時許，在彰化縣永靖鄉
    ○○路○段六０巷十六號前，徒手竊取丁○○所有置於之抽
    油煙機一台。
二、甲○○與壬○○（另行起訴）共同基於意圖為自己不法所有
    之犯意聯絡，於九十四年八月五日夜間二十二時四十分許，
    在彰化縣員林鎮○○路○段57號前，由甲○○騎乘車牌號碼
     LBG─095號重型機車搭載壬○○，趁黃桂櫻在該處騎乘機
    車不及防備之際，由後奪取黃桂櫻之皮包一個（內有駕照、
    行照、健保卡、身分證、現金八百元）。後甲○○復賡續前
    開竊盜及搶奪之概括犯意，於（一）九十四年九月七日中午
    中午十二時許，在彰化縣員林鎮○○路一二六號前，騎乘車
    牌號碼不詳機車（該車係伊之哥哥所有），趁戊○○在該處
　  騎乘機車不及防備之際，由右奪取戊○○之皮包一個（內有
    現金五千九百元元、序號不詳手機一支、健保卡等物)，得
    手後據為己有，迅速逃逸。（二）九十四年九月十二日下午
    下午十三時時許，在彰化縣員林鎮○○路三五號前，持鑰匙
    一支，徒手竊取丙○○使用之車牌號碼LRT─190號重型機車
    ，得手後據為己有，用作往後搶奪他人財物以避免查緝所用
    。（三）九十四年九月十二日下午十三時四十分許，在彰化
    縣員林鎮○○路與民族路口，騎乘車牌號碼LRT─190號重型
    機車，趁庚○○在該處騎乘機車不及防備之際，由後奪取庚○○之黑色手提包一個（內有現金一千五百元、駕照、行照
    、金融卡、存摺等物），得手後據為己有。（四）九十四年
    四年九月月十三日上午九時四十九分許，在彰化縣員林鎮○○路四七號前，騎乘車牌號碼LRT─190號重型機車，趁己○○在該處行走不及防備之際，由後奪取己○○之咖啡色手提
    包一個（內有現金六千元、身分證、駕照、信用卡、現金卡
    、支票等物）。（五）九十四年九月十三日下午十七時四十
    分許，在彰化縣員林鎮○○路與大同路口，騎乘車牌號碼LR
　　T─190號重型機車，趁辛○○在該處騎乘機車不及防備之際
 　 ，由右奪取辛○○之灰色手提包一個（內有現金三千元、信
    用卡、行照、序號不詳手機等物）。（六）於九十四年九月
    十四日上午十一時許，在彰化縣員林鎮○○街六三號地下室
　　，以鑰匙一支，徒手竊取乙○○使用之車牌號碼JSU─820號
 　 重型機車，得手後據為己有，用作往後搶奪他人財物以避免
    查緝所用。（七）九十四年九月十五日上午八時五分許，在
    彰化縣永靖鄉○○村○○○路口，騎乘車號JSU─820號重型
　　機車，趁癸○○在該處騎乘機車不及防備之際，由後奪取癸○○之手提袋一只（內有保險單、印花稅印模申請書等物）
    。後經警自監視器所攝影像，循線查獲。
三、案經彰化縣警察局員林分局報請臺灣彰化地方法院檢察署檢
    察官偵查起訴及移送併案。
        理  由
一、本件被告於準備程序中，先就上揭犯罪事實為有罪之陳述，
    且所犯係死刑、無期徒刑、最輕本刑為三年以上有期徒刑以
    外之罪，經本院合議庭依刑事訴訟法第二百七十三條之一第
    一項之規定，裁定由法官一人獨任進行簡式審判程序，先此
    敘明。
二、上揭事實，業據被告甲○○於警訊、偵查及本院行準備與審
    理，供承不諱，且亦與證人子○○、許飛鵬、陳妍臻、證人
    丑○、丁○○、張紹棟、黃桂櫻、戊○○、丙○○、庚○○
　　、己○○、辛○○、乙○○、癸○○於警訊所證情節相符，
　　並有監視錄影翻拍照片、對於切結書二紙、贓物認領保管單
  　四紙、讓渡單一紙及犯案現場查證相片等在卷可稽，是被告
    之自白與事實相符，堪可採信。本件罪證明確，被告之犯行
    ，足以認定。
三、核被告甲○○所為，係犯刑法第三百二十五條第一項之搶奪
    罪及同法第三百二十條第一項之竊盜罪。公訴人移送併案部
    分，與已起訴部分，有裁判上一罪之關係，故本院自得併予
    審理。被告與張紹棟所為之該部分之搶奪犯行，有犯意聯絡
    及行為分擔，為共同正犯。另被告多次搶奪、竊盜之犯行，
　　時間緊接，手段同一，犯罪構成要件相同，顯係基於概括犯
  　意而反覆為之，為連續犯依法各以一罪論（其中搶奪罪係以
    共同搶奪論之），並皆加重其刑。被告等所犯竊盜及連續搶
    奪二罪間，有方法結果之牽連關係，為牽連犯，從一重之連
　　續搶奪罪處斷。又被告甲○○前因違反毒品危害防制條例案
    件，經本院以九十二度訴字第一一三號判決有期徒刑十一月
    確定。又因竊盜案件，經本院以九十二年度易字第五八八號
    判決有期徒刑四月確定，合併定應執行有期徒刑一年一月。
    嗣入監執行，於九十三年十二月二十日縮刑執行完畢，有臺
    灣彰化地方法院檢察署刑案資料查註紀錄表在卷可參，其於
    五年內再犯本件有期徒刑以上之罪，為累犯，依法遞予加重
    其刑。爰審酌被告犯罪之動機、方法、手段、所生危害暨犯
    後態度等一切情狀，量處如主文所示之刑，以示懲儆。又本
    案雖扣得鑰匙及安全帽，惟均非被告所有，故不為沒收之諭
    知。
據上論斷，應依刑事訴訟法第二百九十九條第一項前段、二百七
十三條之一第一項，刑法第五十六條、第二十八條、第五十六、
第三百二十條第一項、第三百二十五條第一項、第五十五條、第
四十七條，罰金罰鍰提高標準條例第一條前段，判決如主文。
本案經檢察官田德煙到庭執行職務。
中    華    民    國   九十四   年    十   月  三十一 日
                            臺灣彰化地方法院刑事第一庭
                                法      官  洪志賢
以上正本證明與原本無異。
如不服本判決，應於判決送達後10日內，向本院提出上訴狀（ 須
附繕本 ）。
告訴人或被害人對於判決如有不服具備理由請求檢察官上訴者，
其上訴期間之計算係以檢察官收受判決正本之日期為準。
中    華    民    國   九十四   年   十一   月   三   日
                                書  記  官  洪年慶
中華民國刑法第320條
(普通竊盜罪、竊佔罪)
意圖為自己或第三人不法之所有，而竊取他人之動產者，為竊盜
罪，處 5 年以下有期徒刑、拘役或 500 元以下罰金。
意圖為自己或第三人不法之利益，而竊佔他人之不動產者，依前
項之規定處斷。
前二項之未遂犯罰之。
中華民國刑法第325條
(普通搶奪罪)
意圖為自己或第三人不法之所有，而搶奪他人之動產者，處 6 月
以上 5 年以下有期徒刑。
因而致人於死者，處無期徒刑或 7 年以上有期徒刑，致重傷者，
處 3 年以上 10 年以下有期徒刑。
第 1 項之未遂犯罰之。
